臺灣花蓮地方法院刑事判決
111年度訴字第210號
公  訴  人  臺灣花蓮地方檢察署檢察官
被      告  詹旻樺


上列被告因違反野生動物保育法案件，經檢察官提起公訴（111
年度偵字第5101號），被告於本院準備程序中就被訴事實為有罪
之陳述，經檢察官聲請改依協商程序而為判決，本院合議庭裁定
由受命法官獨任進行認罪協商程序，判決如下：
    主  文
丙○○犯野生動物保育法第四十一條第一項第一款之非法獵捕保育
類野生動物罪，處有期徒刑六月，如易科罰金，以新臺幣一千元
折算一日。未扣案之麻布袋一個，沒收，於全部或一部不能沒收
或不宜執行沒收時，追徵其價額。   
    犯罪事實及理由
一、程序事項：被告丙○○所犯係死刑、無期徒刑、最輕本刑為3
    年以上有期徒刑以外之罪，且非高等法院管轄第一審之案件
    ，經檢察官徵得法院同意並於審判外進行協商後，當事人雙
    方就願受科刑範圍達成如主文欄所示之協商合意且被告認罪
    ，而由檢察官聲請法院改依協商程序而為判決。
二、犯罪事實及證據名稱：本件犯罪事實及證據，除證據部分補
    充「被告於本院準備程序中之自白（見本院卷第58頁）」外
    ，其餘均引用檢察官起訴書之記載（如附件）。
三、應適用之法條：刑事訴訟法第455條之2第1項第1款、第455
    條之4第2項、第455條之8、第454條第2項，野生動物保育法
    第41條第1項第1款，刑法第41條第1項前段、第38條第2項、
    第4項、第11條前段，刑法施行法第1條之1第1項、第10條之
    3第2項，判決如主文。
四、依刑事訴訟法第七編之一所為之科刑判決，不得上訴。但有
    同法第455條之4第1項第1款、第2款、第4款、第6款、第7款
    所定情形之一，或協商判決違反同條第2項之規定者，不在
    此限。
五、如有前項可得上訴情形，得自判決送達後20日內向本院提出
    上訴狀（須附繕本）。
本案經檢察官乙○○提起公訴，檢察官曹智恒到庭執行職務。
中　　華　　民　　國　　111 　年　　12　　月　　7 　　日
　　　　　　　　　刑事第三庭    法　官  李珮綾
以上正本證明與原本無異。
本件不得上訴。但有刑事訴訟法第455條之4第1項第1款、第2款
、第4款、第6款、第7款所定情形，或協商判決違反同條第2項之
規定者，應於收受送達後20日內向本院提出上訴書狀，並應敘述
具體理由；如未敘述上訴理由者，應於上訴期間屆滿後20日內向
本院補提理由書（均須按他造當事人之人數附繕本）「切勿逕送
上級法院」。
因疫情而遲誤不變期間，得向法院聲請回復原狀。
中　　華　　民　　國　　111 　年　　12　　月　　12　　日

                                書記官  陳俞汝

附件：
臺灣花蓮地方檢察署檢察官起訴書                                     111年度偵字第5101號 　　被　　　告　丙○○　 上列被告因違反野生動物保護法案件，已經偵查終結，認應該提起公訴，茲將犯罪事實及證據並所犯法條分敘如下： 　　　  犯罪事實 一、丙○○曾因違反毒品危害防制條例案件，經法院判決有期徒刑10月確定，於民國110年3月5日執行完畢，其於111年4月10日晚間某時許，在花蓮縣壽豐鄉樹湖村山邊產業道路，未經主管機關許可，且非基於族群量逾越環境容許量，發現有公告第二級保育類野生動物臺灣穿山甲活體1隻，其仍以麻布袋獵捕。丙○○因不諳飼養上述臺灣穿山甲，復於111年4月10日晚間某時至111年4月30日10時許之間某時，在花蓮縣○○鄉○○村0號，將臺灣穿山甲活體動物1隻交付林志強（另為不起訴處分）飼養。林志強於取得臺灣穿山甲後，因得知臺灣穿山甲係保育類野生動物，於111年5月間，又自行在花蓮地區野放。 二、案經內政部警政署保安警察第七總隊第九大隊報告偵辦。         證據並所犯法條 一、證據  （一）被告丙○○之陳述。惟辯稱：因為被告林志強是原住民，而且該穿山甲當時疑似被車撞到，其將穿山甲以麻布袋帶回家裡飼養。其想被告林志強應該會知道要如何照料穿山甲，於是其又拿去給被告林志強等語。惟被告丙○○所為，仍屬於非法獵捕保育類野生動物臺灣穿山甲之行為。  （二）被告林志強之陳述，供稱係被告丙○○將保育類野生動物臺灣穿山甲，在花蓮縣○○鄉○○村0號交付給伊處理。後來其把該穿山甲拿去放生等語  （三）證人甲○○於警詢中陳述，並陳稱其跟被告林志強說穿山甲係保育類動物，不能養等語。  （四）刑案現場相片。  （五）國立屏東科技大學野生動物保育服務中心物種鑑定書、鑑定照片、保育類第二級野生動物名錄，已認定被告丙○○獵捕之動物，中文名應係臺灣穿山甲，屬保育類第二級野生動物。 二、核被告丙○○所為，係犯野生動物保育法第41條第1項第1款非法獵捕保育類野生動物罪嫌。警方認被告丙○○尚涉犯野生動物保育法第35條第1項、40條第1項第2款非法買賣或意圖販賣而陳列、展示保育類野生動物罪、第41條第1項第2款違反學術研究或教育目的非法獵捕保育類野生動物罪及同法第42條第1項第1款、第2款騷擾、虐待保育類野生動物罪部分，尚有未洽，附此敘明。被告丙○○曾因違反毒品危害防制條例案件，經法院判決有期徒刑10月確定，於110年3月5日執行完畢，有本署105年度執辛字第3417號指揮書（甲）影本及刑案資料查註紀錄表附卷足參，被告丙○○於有期徒刑執行完畢，5年以內故意再犯本件有期徒刑以上之罪，為累犯，依刑法第47條第1項規定加重其刑。 三、依刑事訴訟法第251條第1項提起公訴。 　  此　致 臺灣花蓮地方法院 中　　華　　民　　國　 111　　年　　9 　　月　　7　　日                               檢　察　官　乙○○ 
　　　　　　　　　
附錄本案論罪科刑法條：
野生動物保育法第18條
保育類野生動物應予保育，不得騷擾、虐待、獵捕、宰殺或為其
他利用。但有下列情形之一，不在此限：
一、族群量逾越環境容許量者。
二、基於學術研究或教育目的，經中央主管機關許可者。
前項第一款保育類野生動物之利用，應先經地方主管機關許可；
其可利用之種類、地點、範圍及利用數量、期間與方式，由中央
主管機關公告之。
前二項申請之程序、費用及其他有關事項，由中央主管機關定之
。

野生動物保育法第41條
有下列情形之一，處六月以上五年以下有期徒刑，得併科新臺幣
二十萬元以上一百萬元以下罰金：
一、未具第十八條第一項第一款之條件，獵捕、宰殺保育類野生
    動物者。
二、二、違反第十八條第一項第二款規定，未經中央主管機關許
    可，獵捕、宰殺保育類野生動物者。
三、三、違反第十九條第一項規定，使用禁止之方式，獵捕、宰
    殺保育類野生動物者。
於劃定之野生動物保護區內，犯前項之罪者，加重其刑至三分之
一。第一項之未遂犯罰之。